【裁判字號】    91,易,3071
【裁判日期】    920120
【裁判案由】    恐嚇取財
【裁判全文】
臺灣高雄地方法院刑事判決                        九十一年度易字第三七一號
    公  訴  人  臺灣高雄地方法院檢察署檢察官
    被      告  甲○○  男  四.
右列被告因恐嚇取財案件，經檢察官提起公訴（九十一年度偵字第一八一一二號），
本院判決如左：
    主  文
甲○○意圖為自己不法之所有，以恐嚇使人將本人之物交付，未遂，處有期徒刑伍月
，如易科罰金以參佰元折算壹日。
    事  實
一、甲○○於民國九十一年八月十四日晚間七時十二分許，赤裸繪有紋身之上半身，
    前往位於高雄市○鎮區○○街二七二號之「高芳旅社」二樓櫃臺，見乙○○單獨
    一人立於櫃臺前，老實可欺，竟意圖為自己不法之所有，以兇惡之語氣質問乙○
    ○老闆是否在場，經乙○○告以老闆不在，並詢問甲○○有何要事後，即向乙○
    ○恫稱：欠錢花用，要向老闆拿錢等語，是時林來娣因聽聞櫃臺前有人大聲喧嘩
    ，亦由櫃臺後方出來，甲○○見狀隨即質問林來娣、乙○○二人身上有無現款，
    經乙○○、林來娣告知並無現款後，即接續向二人恫稱：你們跟老闆說，我等一
    下還會再來，如果拿不到錢，你們就知死了（台語）等語，致乙○○、林來娣心
    生畏懼，甲○○旋即步出高芳旅社。乙○○、林來娣因恐甲○○再次前來索討，
    遂立即報警處理，經警於當日晚間七時十五分許，在高雄市○鎮區○○街與瑞和
    街口查獲而未遂。
二、案經被害人乙○○、林來娣訴由高雄市政府警察局前鎮分局報請臺灣高雄地方法
    院檢察署檢察官偵查起訴。
    理  由
一、訊據被告甲○○矢口否認有何公訴人所指之犯行，辯稱：伊當時有吃安眠藥，不
    知道有到那家旅社去，也不知道有恐嚇別人云云。惟查，右揭犯罪事實，迭經被
    害人乙○○、林來娣於警、偵、審訊中指述綦詳，互核其指述情節相符，以被害
    人乙○○、林來娣與被告均不相識，更無宿怨，被害人乙○○、林來娣當無故意
    誣陷被告之必要；且被害人乙○○、林來娣係於遭被告恐嚇後，旋即報警處理，
    警方並係於離高芳旅社不遠之高雄市○鎮區○○街與瑞和街口查獲被告，被告於
    經警查獲當時，其上半身赤裸有刺青、腳下未著鞋襪等節，有照片二張附卷可稽
    ，此與被害人乙○○、林來娣指述恐嚇者之特徵均屬相符，益徵被害人乙○○、
    林來娣並非憑空虛構前開情節，被害人乙○○、林來娣指述之情，應屬可信；況
    被告於警訊中先係否認曾到過高芳旅社，嗣於偵訊中又改稱當日有飲酒，不記得
    是否到過該處，其後於本院審理中又再次改稱當日有服用安眠藥，不記得有無到
    過該處等云，其供述前後反覆不一，已有瑕疵可指，且被害人乙○○、林來娣亦
    均指稱被告於恐嚇當時之神智清楚，顯見被告前開所辯，係為圖卸責而臨訟編纂
    之詞，殊無可採。被告所辯，均無可採。事證明確，被告犯行，應堪認定。
二、查被告於恐嚇被害人乙○○、林來娣二人後，尚未取得財物之際即為警查獲，核
    其所為，係犯刑法第三百四十六條第三項、第一項之恐嚇取財未遂罪。又被告先
    後二次恐嚇被害人乙○○、林來娣欲索財之行為，其時間甚為密接，顯係基於同
    一恐嚇取財犯意下之接續行為，為單純一罪。而被告以一恐嚇行為，同時恐嚇證
    人乙○○、林來娣，觸犯構成要件相同之罪，為想像競合犯，應依刑法第五十五
    條論以一恐嚇取財未遂罪。又被告已著手恐嚇取財行為之實施，未生使被害人因
    畏怖交付財物之結果，為未遂犯，爰依刑法第二十六條前段之規定，按既遂犯之
    刑度減輕其刑。爰審酌被告正值壯年，不知自食其力，竟欲以向他人恐嚇之方式
    獲取財物，行為誠屬不該，惟念其恐嚇之財物非鉅，犯罪情節非重等一切情狀，
    量處如主文所示之刑，並諭知如易科罰金之折算標準。
據上論斷，應依刑事訴訟法第二百九十九條第一項前段，刑法第三百四十六條第三項
、第一項、第四十一條第一項、第五十五條、第二十六條前段，罰金罰鍰提高標準條
例第一條前段、第二條，判決如主文。
本案經檢察官吳傑人到庭執行職務。
中      華      民      國    九十二    年      一      月     二十     日
                                  臺灣高雄地方法院刑事庭
                                      法  官    曾  淑  娟
右正本證明與原本無異。
如不服本判決，應於判決送達後十日內，向本院提出上訴狀。
                                      書記官    呂  怜  勳
中      華      民      國    九十二    年      一      月     二十     日
附錄本判決論罪科刑法條：
中華民國刑法第三百四十六條
意圖為自己或第三人不法之所有，以恐嚇使人將本人或第三人之物交付者，處六月以
上五年以下有期徒刑，得併科一千元以下罰金。
以前項方法得財產上不法之利益，或使第三人得之者，亦同。
前二項之未遂犯罰之。


司法院資訊處製作；財團法人民間司法改革基金會備份。
